

#### Contatos

Renan Otavio da C. Menezes

+55 071 992095474

Cmrenanotavio@gmail.com

Eg. Velho de Brotas

Principais competências

Backend

PHP Java Kotlin Rest API

Frontend

Angular React Vue.js Ionic

**Idiomas** 

Português [Nativo]

Inglês [Médio]

https://github.com/OtavioRenan

in

www.linkedin.com/in/otaviorenan

# **Otavio Menezes**

Analista e Desenvolvedor de Sistemas

Salvador, Bahia, Brasil

#### Resumo

Soteropolitano apaixonado por tecnologia, com foco em desenvolvimento web e aplicações. Proativo e autodidata, com forte interesse em novas linguagens e frameworks. Desenvolvedor Full-Stack com experiência em desenvolvimento de aplicações web utilizando PHP, Kotlin e Java. Possui sólida base em bancos de dados relacionais e não relacionais. Experiência em projetos de sistemas de gestão e APIs RESTful. Adepto de metodologias ágeis e apaixonado por criar soluções escaláveis e eficientes. Busca oportunidades em empresas inovadoras para contribuir com o desenvolvimento de produtos de alta qualidade.

## Experiência

Stefanini Group Analista de sistemas 2021 - 2024 Salvador, Bahia, Brasil

ACP Group Analista de sistema 2020 - 2021 Salvador, Bahia, Brasil

IM Publicações 4 anos 1 mês Web Developer 2019 - 2020 Salvador, Bahia, Brasil

### Formação acadêmica

Fundação Visconde de Cairu Tecnólogo, Tecnologia da Informação (2016 - 2018)